臺灣士林地方法院交通事件裁定　　　　　　93年度交聲字第1700號
原處分機關　交通部公路總局台北區監理所蘆洲監理站
異議人　即
受處分　人　潘雅萍嗣更名為甲.
上列受處分人因違反道路交通管理處罰條例案件，對於交通部公
路總局台北區監理所蘆洲監理站於民國93 年11月3日所為之裁決
(蘆 監二字第裁第46-ABY549177號），聲明異議，本院裁定如下
：
    主  文
原處分撤銷。
甲○○不罰。
    理  由
一原處分意旨略以: 原處分人即異議人潘雅萍（嗣更名為甲○○
  ），於民國93年7 月9 日15時10分，駕駛陳泰旭所有車號ZNG
  -916號輕型機車，行經臺北市○○路○ 段71巷有燈光號誌管制
  之交岔路口時，竟未遵守燈光號誌管制之規定，而違規闖紅燈
  ，經台北市政府警察局士林分局溪山派出所員警查獲，而當場
  掣單舉發（台北市政府警察局北市警交大字第ABY549177 號舉
  發違反道路交通管理事件通知單），裁決機關因認異議人違反
  道路交通管理處罰條例第53條（原裁決書贅引第1 項），裁處
  罰鍰新台幣4,500 元。
二異議意旨略以：異議人即受處分人潘雅萍於93年7 月9 日15時
  10分，並未駕駛陳泰旭所有車號ZNG -916號輕型機車，行經前
  述違規地點，斯時異議人係在公司上班，況台北市政府警察局
  舉發違反道路交通管理事件通知單知單上之「潘雅萍」簽名，
  非異議人所簽，且其上所載之「潘雅萍」居住之「臺北縣淡水
  鎮○○街○ 段74號7 樓」，及「74年6 月10日」出生等，皆與
  異議人之資料不符。本件應係異議人之身分證件遭他人盜用所
  致，為此聲明異議。
三查本件異議人雖於93年11月9 日即收受本件裁決書，至93年12
  月9 日始提出聲明異議狀等情，有中華民國郵政掛號郵件收件
  回執影本、聲明異議狀上裁決機關所蓋之收件章戳存卷可按，
  惟查異議人收受裁決書翌日（即93年11月10日）即具狀表明對
  該裁決書不服一情，有異議人所書且蓋有裁決機關收文章戳之
  書狀在卷可參，堪認異議人業於收受裁決書後20日內即提出異
  議，是其異議尚未逾20日期間，其異議自屬合法，合先陳明。
四按汽車駕駛人，行經有燈光號誌管制之交岔路口闖紅燈者，處
  1,800 元以上5,400 元以下罰鍰，道路交通管理處罰條例第53
  條固定有明文。惟查：
  (一)據證人即本件舉發之警員林文勇於本院結證稱：當時攔下本
    件違規之駕駛人係為女性，但是否為異議人，伊現無法確認
    ，攔下該違規人時，有無請該違規人出示駕駛執照、身分證
    等證件，伊亦已不復記憶等語，堪認依證人林文勇之證詞無
    法確認其舉發之本件違規人係否為異議人。
  (二)再查異議人於74年6 月11日出生，住於臺北縣淡水鎮○○路
    ○ 段52號等情，有其駕駛執照、國民身分證影本各1 份及其
    所載之異議狀、陳述書在卷可參，惟本件台北市政府警察局
    舉發違反道路交通管理事件通知單所載違規人「潘雅萍」為
    74年6 月10日出生，住於臺北縣淡水鎮○○街○ 段74號7 樓
    等情，有該舉發通知單在卷可參，舉發通知單所載之「潘雅
    萍」資料與異議人不符，是異議人辯稱：其未遭警攔下，該
    舉發單上之「潘雅萍」簽名非其所為等語，尚難認為不實。
  (三)再據證人即車號ZNG -916號輕型機車所有人陳泰旭，於本院
    結證稱：ZNG -916號機車為伊所有，伊並不認識異議人，亦
    未曾將機車借予異議人使用等語，益堪認異議人辯稱：未曾
    騎乘ZNG -916號輕型機車，亦未有前述違規行為等語，堪可
    採信，
五綜據上述，堪認異議人所辯其未有前開違規行為，亦未於上述
  時地為警攔下，本件應係他人冒用其身分資料等語，尚非全然
  不可信，裁決機關所舉之證據，既無法使本院確信異議人即為
  本件之違規人，依罪證有疑，採利於受處分人之原則，自應為
  對異議人有利之認定。原處分機關不查，逕認異議人違規，而
  予裁罰，自有不當，異議人異議為有理由，自應由本院將原處
  分撤銷，另為異議人不罰之處分。
六依道路交通案件處理辦法第20條前段，裁定如主文。
中　　華　　民　　國　　94　　年　　5　　月　　31　　日
                  交通法庭法  官  江  翠  萍
以上正本證明與原本無異。
如不服本裁定應於送達後5 日內向本院提出抗告狀。
                          書記官  范  淑  芬
中　　華　　民　　國　　94　　年　　6　　月　　8 　　日
